【裁判字號】    99,易,123
【裁判日期】    990924
【裁判案由】    竊盜
【裁判全文】
臺灣基隆地方法院刑事判決               99年度易字第123號
公  訴  人  臺灣基隆地方法院檢察署檢察官
被      告  甲○○
選任辯護人  鄭仁壽律師
上列被告因竊盜案件，經檢察官提起公訴（99年度偵字第849 號
），本院判決如下：
    主  文
甲○○竊盜，累犯，處有期徒刑伍月，如易科罰金以新台幣壹仟
元折算壹日。
其餘被訴部分無罪。
    事  實
一、甲○○有下列前案紀錄（構成累犯）：
  (一)前因違反懲治盜匪條例案件（甲案），經臺灣高等法院以82
    年度上訴字第4683號判決判處有期徒刑15年，再經最高法院
    以83年度台上字第2397號判決駁回上訴確定，於民國89年10
    月25日縮短刑期假釋出監，刑期至96年11月5 日縮短刑期期
    滿。
  (二)前述甲案假釋交付保護管束期間，又因搶奪案件（乙案），
    經臺灣士林地方法院以90年度訴字第257 號判決判處有期徒
    刑1 年6 月，嗣上訴，再經臺灣高等法院以90年度4024號判
    決駁回上訴，再上訴，經最高法院以91年度台上字第1805號
    判決駁回上訴確定。再因竊盜案件（丙案），經本院以91年
    度簡上字第35號判決判處有期徒刑6 月確定。乙案、丙案嗣
    經本院於92年11月3 日，以92年度聲字第546 號裁定應執行
    有期徒刑1 年10月確定，又經本院於96年9 月17日依照中華
    民國九十六年罪犯減刑條例規定，以96年度聲減字第1463號
    裁定減刑並定其應執行有期徒刑1 年確定，並與甲案經撤銷
    假釋後所餘刑期7 年又27日合併執行，嗣於99年1 月16日縮
    刑期滿執行完畢（構成累犯），翌日出監。
二、詎甲○○猶不知悔改，意圖為自己不法之所有，因丙○○於
    99年1 月25日中午12時09分09秒，在位於基隆市○○路255
    號合作金庫銀行基隆分行內臨櫃領款新臺幣（下同）47000
    元後，丙○○步出銀行將提領之款項47000 元連同存摺放入
    車牌號碼WKJ-637 號輕型機車置物箱內離去，甲○○即騎乘
    車牌號碼GP2-748 號重型機車，尾隨丙○○上開機車，於同
    日上午12時15分許，騎至基隆市○○區○○路8 號水果攤前
    ，趁丙○○下車購買水果之際，將丙○○上開機車置物箱撬
    開竊取47000 元，得手後立即騎車逃逸。
三、案經基隆市警察局第一分局報告偵辦臺灣基隆地方法院檢察
    署檢察官偵查起訴。
    理  由
壹、有罪部分：
一、證據能力部分：按被告以外之人於審判外之言詞或書面陳述
    ，雖不符刑事訴訟法第159 條之1 至第159 條之4 之規定，
    然經當事人於審判程序同意作為證據，法院審酌該言詞陳述
    作成時之情況，認為適當者，亦得為證據，刑事訴訟法第15
    9 條之5 第1 項定有明文。當事人、代理人或辯護人於法院
    調查證據時，知有刑事訴訟法第159 條第1 項不得為證據之
    情形，而未於言詞辯論終結前聲明異議者，視為有前項之同
    意，同條第2 項亦有明定。本案據以認定被告犯罪事實之證
    據，部分屬於傳聞證據，惟檢察官、被告就該等證據，於本
    院審理程序時均未爭執其證據能力，且迄於言詞辯論終結前
    復未聲明異議，而本院審酌並無違法取證之瑕疵，亦認以之
    作為證據為適當，故依刑事訴訟法第159 條之5 第1 項、第
    2 項之規定，該等傳聞證據均具備證據能力而得作為證據，
    合先敘明。
二、訊據被告甲○○矢口否認涉有上開竊盜犯行，辯稱：99年1
    月25、26日我沒有偷云云。惟查：
  (一)關於被害人丙○○於上述時間，在位於上址合作金庫銀行基
    隆分行內臨櫃領款47000 元後，步出銀行將提領之款項4700
    0 元連同存摺放入車牌號碼WKJ-637 號輕型機車置物箱內離
    去，於同日上午12時15分許，騎至基隆市○○區○○路8 號
    水果攤前，丙○○騎乘之上開機車置物箱撬開竊取47000 元
    等情，業據證人即被害人丙○○於警、偵訊指訴綦詳，並有
    合作金庫銀行各類存款分戶交易明細表在卷可稽，足堪認定
    。
  (二)證人即承辦本案基隆市警察局第一分局忠二路派出所警員戊○○於本院99年5 月25日審判時具結證稱：「（問：還是請
    承辦警員根據被告及被害人的行進路線及監視畫面，請警員
    說明為何認定被告行竊？）當天1 月25日是我們受理報案，
    我們先調閱水果行監視錄影畫面，看到監視器畫面有穿著雨
    衣之男子，有疑似翻動機車座墊的畫面，所以我才調閱愛二
    路的監視錄影畫面，有調到穿著與翻動機車座墊相似的人所
    騎乘之機車牌照號碼，有調到2 個鏡頭是被告尾隨被害人的
    畫面‧‧‧」（見本院99年5 月25日審判筆錄第6 、7 頁）
    等語。復經本院於上述審判期日勘驗承辦警員提出案發當日
    被告騎乘機車沿路及在位於上址水果攤前之監視錄影光碟，
    勘驗結果：「(一)愛二路13號，共10秒畫面2010/01/25、12：
    13：36被害人出現於畫面，畫面2010/01/25、12：13：38被
    告騎乘之機車現於畫面，畫面2010/01/25、12：13：39被告
    騎乘之機車車牌出現於畫面，畫面2010/01/25、12：14：20
    被害人機車行經路旁「修鞋專家」立牌。（愛二路往仁五路
    之轉彎路口之監視錄影畫面）畫面2010/01/25、12：14：27
    被告機車行經路旁「修鞋專家」立牌。◎上光碟畫面翻拍之
    照片為編號，共4 張照片（見99年度偵字第849 號卷第20
    頁）。(二)仁五愛二-2C8_00000000_121336，共8 秒畫面2010
    /01/25 12 ：13：39被害人機車行經畫面左上方。◎以上光
    碟畫面翻拍之照片為編號上圖（見99年度偵字第849 號卷
    第21頁）。(三)仁五愛二-1C7_00000000_121335，共8 秒畫面
    2010/01/ 25 、12：13：37被害人機車行經畫面右方。畫面
    2010/01/25、12：13：39被告機車行經畫面右方。◎以上光
    碟畫面關於被告部分有翻拍之照片為編號下圖（見99年度
    偵字第849 號卷第21頁）。(四)0000-00-00_12-15-00(CH6-12
    .1) ，共14分57秒『內容：畫面開始被害人將機車停放於畫
    面上方，被害人往後走向水果攤方向，畫面00：10被告騎乘
    機車出現於畫面右下方往前騎，畫面00：26被告向右從停放
    機車空隙間騎出錄影畫面，畫面01：08穿著雨衣之人由畫面
    上方出現在被害人停放機車處，畫面01：16穿著雨衣之人往
    畫面上方走出錄影畫面，畫面02：13穿著雨衣之人由畫面上
    方出現在被害人停放機車處附近，畫面02：21穿著雨衣之人
    往畫面上方走出錄影畫面，畫面03：18穿著雨衣之人由畫面
    上方走向被害人機車坐墊，畫面03：31穿著雨衣之人碰觸被
    害人機車坐墊，畫面04：00穿著雨衣之人彎下腰在被害人機
    車坐墊動作，畫面04：05穿著雨衣之人起身，往被害人機車
    後方走動，畫面04：16穿著雨衣之人，走回被害人機車疑似
    在機車後方動作，畫面04：34穿著雨衣之人，稍微離開被害
    人機車在畫面上方走動，畫面04：41穿著雨衣之人折回被害
    人機車處，由靠近機車左側，繞過後方走向右側，畫面04：
    49一輛機車停在被害人機車後方，畫面05：01穿著雨衣之人
    又走回機車左側走動，畫面05：11停在被害人機車後方之人
    將機車停好後拔出車鑰匙離開，畫面05：16穿著雨衣之人走
    回被害人機車坐墊處，畫面05：16至畫面05：38被害人機車
    有間斷性的晃動，畫面05：40走動的人來來往往遮住畫面，
    畫面05：57穿著雨衣之人走進畫面又走出畫面，畫面07：09
    被害人走回機車停放處◎以上光碟畫面相關之翻拍照片（見
    99年度偵字第849 號卷第27至29頁）』」，此有本院勘驗筆
    錄在卷可稽（見本院99年5 月25日審判筆錄），證人即被害
    人丙○○於警詢、檢察官偵訊時證稱，於案發當日在位於上
    址之合作金庫銀行基隆分行內臨櫃領款47000 元後，丙○○
    步出銀行將提領之款項4700 0元連同存摺放入輕型機車置物
    箱內離去，騎至位於上址之水果攤前停車，下車購買水果等
    情（見偵字第849 號偵查卷第10、43頁），而被告騎乘之機
    車於99年1 月25日12時13分39秒起至99年1 月25日12時15分
    0 秒，即在基隆市○○路13號沿路尾隨被害人丙○○騎乘之
    機車至位於上址之水果攤，此情亦為被告所不爭執，被告並
    承認有去搖搖被害人丙○○之機車座墊（見同上偵查卷第6
    頁、第45頁、本院99年6 月29日審判筆錄），而在水果攤前
    共14分57秒監視錄影畫面內，被告分別於監視錄影畫面顯示
    時間01：08、02：13、03：18、03：31、04：00、04：16、
    04：41、05：01、05：16，共9 次靠近被害人丙○○的機車
    ，並去搖晃被害人丙○○機車，並無其他人如被告一般，一
    再靠近被害人丙○○機車並搖晃被害人丙○○之機車，足以
    證明被告確有將丙○○上開機車置物箱撬開竊取47000 元得
    手。
  (三)又經質之被告為何騎乘機車在水果攤前停車，被告於偵訊時
    供稱，我是騎機車到該水果攤前，原來要停在水果攤前，後
    來我就繞去水果攤旁停下來，在那邊走來走去。沒事，我就
    走一走，又騎機車去仁三路吃飯，沒有要去水果攤買水果，
    只是要找一個停車位等語（見偵查卷第44頁），則被告由監
    視錄影拍攝畫面顯示，被告自基隆市○○路13號沿路尾隨被
    害人丙○○騎乘之機車至位於上址之水果攤，業如前述，被
    告並非要至水果攤購買水果，僅是為了走一走沒事，然後又
    到仁三路吃飯，所辯有違常情。被告於本院99年6 月29日審
    判時供稱：「（問：提示本院99年5 月25日審判筆錄第2 頁
    至第4 頁，為何你騎機車尾隨被害人從愛二路到仁五路的水
    果行，從99年1 月25日的監視錄影翻拍光碟都有你的畫面，
    為何你要尾隨被害人？）我1 月25日上午有去臺北後，就回
    來基隆，騎機車從仁三路右轉到愛二路我又到仁五路水果行
    那邊，我機車停在水果行旁邊，我碰到機車我有搖別人的機
    車一下，我停下來我就四處走，後來我才去仁四路的廟口吃
    東西。」、「（問：為何99年1 月25日要到仁五路水果行？
    ）我也不知道。」、「（問：提示偵查卷第29頁，為何要將
    騎車騎上騎樓水果行後要停下來，有何意見？）我是要去廟
    口仁四路吃東西，停下來是要找停機車的地方，我停好機車
    之後，我就走路過去仁四路的廟口吃東西。」（見本院99年
    6 月29日審判筆錄第3 頁）等語。被告於本院供述，要到仁
    四路廟口吃飯，與偵查中所述顯有不同，但為何要騎乘機車
    道水果攤，則同樣無以為應，均答稱不知道，則被告騎乘機
    車至前述水果攤之舉，豈不啟人疑竇？又基隆廟口夜市遠近
    馳名，每至夜晚人山人海，當然無論自小客車或機車之停車
    位均一位難求，而本案案發時間為99年1 月25日12時15分許
    中午時分，基隆廟口附近未若有夜晚逛夜市之人潮洶湧，被
    告自可騎乘機車至其要用餐店家門口或附近停妥機車後用餐
    ，被告捨此不為，反而騎乘機車尾隨被害人丙○○騎乘之機
    車至人潮擁擠之水果攤停車，被告此舉亦有違常情。則被告
    騎乘機車一路尾隨被害人丙○○至上開水果攤，一再靠近被
    害人丙○○機車，並搖晃被害人之機車，被告究竟所為何事
    豈不明顯，益足以證明被告確有搖晃被害人丙○○機車，撬
    開機車置物箱，竊取被害人丙○○甫自銀行提領之47000 元
    得手。是被告空言否認，要屬卸責之詞，委無足採。
  (四)綜上所述，本案被告此部分竊盜事證明確，犯行洵堪認定，
    自應依法論科。
三、論罪科刑：
  (一)核被告甲○○所為係涉犯刑法第320 條第1 項之竊盜罪。
  (二)被告有事實欄一、所載之前案紀錄暨科刑執行情形，有臺灣
    高等法院被告前案紀錄表在卷可稽，其於受有期徒刑之執行
    完畢後，5 年內故意再犯有期徒刑以上之本罪，為累犯，所
    犯上開竊盜犯行，應依刑法第47條第1 項之規定加重其刑。
  (三)又被告雖為瘖啞人，依刑法第20條規定，瘖啞人之行為，得
    減輕其刑。然被告前於90年間，為與本案相類之竊盜犯行，
    即在金融機構前見被害人提款後，將之放置在機車置物箱內
    ，趁機竊取被害人提領放置在機車置物箱內之現金，此有本
    院91年度簡上字第35號刑事判決在卷可稽，被告之犯行並已
    執行完畢，被告當所知其竊盜犯行之刑事責任，其明知而再
    犯，爰不依前述規定減輕其刑，附此敘明。
  (四)爰審酌被告之犯罪動機、手段，所竊物品價值現金47000 元
    ，衡其犯罪後矢口否認之犯罪態度等一切情狀，量處如主文
    所示之刑，並諭知易科罰金之折算標準。
貳、無罪部分：
一、公訴意旨略以：被告甲○○於99年1 月26日上午9 時許，在
    基隆市○○區○○路18號「土地銀行基隆分行」前，見林鳳
    嬌自該銀行領款90000 元，林鳳嬌將90000 元放入皮包內，
    再將皮包放入車牌號碼CNY-229 號重型機車置物箱內，甲○○即騎乘車牌號碼GP2-748 號重型機車，尾隨林鳳嬌上開機
    車，於同日上午10時15分許，騎至基隆市○○區○○路38號
    旁水果攤前，趁林鳳嬌下車進入基隆市○○區○○路38號內
    拿餅乾之際，將林鳳嬌上開機車牽至基隆市○○區○○路42
    號前，並撬開林鳳嬌上開機車置物箱，竊取林鳳嬌皮包1 只
    （內有95000 元、手機1 支、身分證1 張、健保卡1 張、存
    摺1 本、保單1 張、金融卡2 張及印章2 枚），得手後立即
    逃逸，因認被告涉犯刑法第320 條第1 項之竊盜罪嫌。
二、按犯罪事實應依證據認定之，無證據不得認定犯罪事實；不
    能證明被告犯罪者，應諭知無罪之判決，刑事訴訟法第154
    條第2 項、第301 條第1 項，分別定有明文。又刑事訴訟法
    上所謂認定犯罪事實之證據，係指足以認定被告確有犯罪行
    為之積極證據而言，如未能發現相當證據或證據不足以證明
    ，自不能以推測或擬制之方法，以為裁判基礎。而認定不利
    於被告之事實，須依積極證據，苟積極證據不足為不利被告
    之認定，若證據資料在經驗科學上或論理法則上尚有對被告
    較為有利之存疑，而無從依其他客觀方法排除此項合理之可
    疑，即不得以此資料作為斷罪之基礎。且刑事訴訟制度受「
    倘有懷疑，則從被告之利益為解釋」、「被告應被推定為無
    罪」之原則所支配，故得為訴訟上之證明者，無論為直接或
    間接證據，須客觀上於一般人均不致有所懷疑而達於確信之
    程度者，始可據為有罪之認定，倘其證明尚未達於「確信」
    之程度，而有合理可疑存在時，即難據以為被告不利之認定
    。
三、本件公訴人認被告涉犯竊盜罪嫌，無非係以被害人林鳳嬌之
    證述，監視錄影器光碟1 片、翻拍照片38張、及照片4 張及
    地圖1 張等為其主要論據。訊據被告堅決否認竊盜犯行，辯
    稱：根本沒有竊取被害人林鳳嬌置放於機車內之現金90000
    元等物。
四、經查：
  (一)被害人林鳳嬌於99年1 月26日，在位於基隆市○○區○○路
    18號「土地銀行基隆分行」以自動櫃員機提領90000 元，林
    鳳嬌將90000 元放入皮包內，再將皮包放入上述車號重型機
    車置物箱內，於同日上午10時15分許，騎至基隆市○○區○○路38號旁水果攤前，遭人將林鳳嬌上開機車牽至基隆市○○區○○路42號前，並撬開林鳳嬌上開機車置物箱，竊取林
    鳳嬌皮包1 只（內有95000 元、手機1 支、身分證1 張、健
    保卡1 張、存摺1 本、保單1 張、金融卡2 張及印章2 枚）
    等情，業據證人即被害人林鳳嬌於警詢、偵訊中指述明確（
    詳偵查卷第10頁），並有被害人林鳳嬌進入土銀之監視錄影
    翻拍畫面、臺灣土地銀行基隆分行林鳳嬌之活期儲蓄存款存
    摺影本等在卷可稽，堪以認定。
  (二)證人即承辦本案基隆市警察局第一分局忠二路派出所警員戊○○於本院99年5 月25日審判時具結證稱：「‧‧‧直到第
    二天，我的同事要接受到疑似相同手法的報案，被害人陳述
    被害的過程也是相同，是將財物放在機車置物箱內遭竊，我
    們根據1 月26日被害人林小姐的描述，她是從基隆市○○路
    土銀領完錢，我們才會再將她領完錢到她發現失竊的中間這
    一段的監視畫面逐一清查比對，在比對的過程中，在路段中
    間的三個鏡頭又發現到被告所騎乘之車輛，所以我們才會請
    被告到警局說明。」等語。復經本院於上述審判期日勘驗承
    辦警員提出案發當日被告騎乘機車之監視錄影光碟，勘驗結
    果：「99年1 月26日光碟片(一)C4_00000000_095800，共16秒
    ，畫面2010/01/26，09：58：01被害人機車行經路中，畫面
    2010/01/26，09：58：02被害人機車行經路中，被告機車在
    畫面左側畫面2010/01/26，09：58：02被害人機車行經路中
    前方，被告機車行經路中畫面2010/01/26，09：58：03被害
    人機車行經路中，被告機車在畫面中間靠近斑馬線。◎上光
    碟畫面翻拍之照片為編號，分別為上圖左、上圖右、下圖
    左及下圖右4 張照片（99年度偵字第849 號卷第22頁）。(二)
    C4_00000000_095813，共16秒，畫面2010/01/26，09：58：
    14被害人機車出現在畫面右方計程車左後方畫面2010/01/26
    ，09：58：15被害人機車在畫面路中，被告機車在畫面右側
    畫面2010/01/26，09：58：15被害人機車在畫面路中，被告
    機車在畫面右側畫面2010/01/26，09：58：16被害人機車在
    畫面中間，被告機車在畫面中間偏右◎上光碟畫面翻拍之照
    片為編號，分別為上圖左、上圖右、下圖右及下圖左4 張
    照片（99年度偵字第849 號卷第23頁）。(三)C6_00000000_10
    0039，共51秒，畫面2010/01/26，10：00：44被害人機車出
    現在畫面中間。畫面2010/01/26，10：00：46被害人機車在
    畫面中間等紅綠燈，被告機車在被害人機車右側偏後等紅綠
    燈畫面，2010/01/26，10：01：00被告機車往左方轉頭看向
    被害人機車，往右轉頭看，再往左看，再往右看。畫面2010
    /01/26，10：01：31被告機車出現在畫面，畫面2010/01/26
    ，10：01：44被害人機車出現在畫面，畫面2010/01/26，10
    ：00：49被告往左方轉頭看向被害人機車，畫面2010/01/26
    ，10：00：51被害人機車在畫面路中，被告機車在畫面右側
    ，畫面2010/01/26，10：00：52被害人機車在畫面中間，被
    告機車在畫面中間偏右，畫面2010/01/26，10：01：00被告
    機車往左方轉頭看向被害機車。畫面2010/01/26，10：01：
    14被害人機車往前騎，被告機車亦往前騎。◎以上光碟畫面
    相關翻拍之照片為編號（99年度偵字第84 9號卷第24頁）
    。(四)C4_00000000_100130，共21秒畫面20 10/01/26 ，10：
    01：31被害人機車出現在畫面右方。◎以上光碟畫面相關翻
    拍之照片為編號（99年度偵字第849 號卷第25頁）。(五)C6
    _00000000_100140，共91秒畫面2010/0 1/26 ，10：01：44
    被害人機車出現在畫面中間，畫面2010/01/26，10：01：47
    被害人機車在畫面上方偏右等紅綠燈，畫面2010/01/26，10
    ：01：50被告機車在被害機車右側偏後等紅綠燈，畫面2010
    /01/26，10：03：05被害機車往前騎，被告機車亦往前騎。
    ◎上光碟畫面翻拍之照片為編號（99年度偵字第849 號卷
    第26頁）」等語，此有本院99年5 月25日勘驗筆錄在卷可稽
    ，依照勘驗筆錄所示，被告從99年1 月26日上午9 時58 分0
    秒起至同日10時3 分5 秒，共計5 分5 秒之時間，被告騎乘
    之機車與被害人林鳳嬌騎乘之機車有出現在監視錄影之畫面
    內，又其中該日10 時01 分47秒起至10時03分05秒止，被害
    人騎乘之機車與被告騎乘之機車同在路口等候紅綠燈。顯難
    以被告騎乘機車沿途與林鳳嬌騎乘之機車，沿路遭監視錄影
    拍攝到之時間共計5 分5 秒之時間，逕行推認被告即為行竊
    被害人林鳳嬌機車置物箱皮包內財物之人，更何況該日10時
    01分47秒起至10時03分05秒止，共計有1 分又18秒之時間，
    被害人騎乘之機車與被告騎乘之機車同在路口等候紅綠燈。
    又被害人林鳳嬌於該日上午10時15分許，騎至基隆市○○區
    ○○路38號旁水果攤前，始遭人將被害人林鳳嬌上開機車牽
    至基隆市○○區○○路42號前，撬開被害人林鳳嬌上開機車
    置物箱竊取財物，距離被告騎乘之機車與被害人林鳳嬌騎乘
    機車在路口等候紅綠燈最後之10時03分05秒，已相隔約12分
    鐘，更難以認定被告即為行竊被害人林鳳嬌機車置物箱內皮
    包財物之人。至被告騎乘機車與被害人騎乘機車在基隆市區
    同行之地圖1 張，亦難以逕予直接證明被告確有竊取被害人
    林鳳嬌機車置物箱內之皮包。
  (三)證人戊○○於99年5 月25日本院審判時具結證稱：「（問：
    被害人丙○○、林鳳嬌、在銀行提領的時間是否如起訴書所
    述？提款時間有無證據？）丙○○在合作金庫的部分沒有辦
    法確定，銀行沒有拍攝到被害人丙○○在櫃台領錢的畫面，
    時間是12時45至13時30分。被害人林鳳嬌銀行給我的監視畫
    面是9 時48分進入銀行，10時01分離開。（庭呈被害人臨櫃
    提款之監視錄影光碟）」、「（問：被害人丙○○、林鳳嬌
    ，臨櫃提款光碟，有無發現被告或可疑人士？）都沒有。」
    、「（問：有無調閱被害人到銀行提款，銀行外面之監視錄
    影光碟？）有調到，但是丙○○的那件，分辨不出來何人是
    丙○○。林鳳嬌的那件可以清楚的辨識出來何人是林鳳嬌，
    但是沒有看到可疑人士，也沒有看到有人尾隨的畫面。」（
    見本院99年5 月25日審判筆錄）等語，並經本院依職權命承
    辦員警調閱被害人丙○○、林鳳嬌提款之銀行調閱，被害人
    取款時銀行內外監視錄影光碟；採集被害人林鳳嬌機車上之
    指紋送鑑定。證人即承辦員警乙○○於99年7 月27日本院審
    判時具結證稱：「（問：今日是否有提出被害人丙○○、林
    鳳嬌至提款銀行調閱取款憑條及被害人取款時銀行內外監視
    錄影光碟及採集被害人林鳳嬌機車上之指紋送鑑定？）有去
    調取，臺灣土地銀行基隆分行有調取到（庭呈附卷），合作
    金庫銀行稱要我們以警局名義發函才會同意我們調取，關於
    採集被害人林鳳嬌機車上指紋，有請鑑識課同仁去採集，但
    未採集到，無法鑑定。」（見本院99年7 月27日審判筆錄第
    3 頁）等語。本案承辦員警乙○○觀看台灣土地銀行基隆分
    行調取99年1 月26日上午9 時起至10時30分銀行內、外及自
    動櫃員機前之監視錄影光碟，並未發現被告甲○○尾隨被害
    人林鳳嬌之監視錄影畫面，亦未發現任何可疑之跡象等語，
    此有承辦員警提出之偵查報告在卷可稽。是並無其他積極證
    據或相當之證據，足以證明被告確有於被害人林鳳嬌在銀行
    提領9 萬元時，即密切注意被害人林鳳嬌之行止，而在被害
    人林鳳嬌騎乘機車離去銀行時隨即尾隨在後，伺機行竊被害
    人甫自銀行提領之現金9 萬元。
  (四)綜上所述，被告被訴竊盜罪嫌尚屬不能證明。此外，復查無
    其他積極證據足資認定被告有何竊盜之犯行，揆諸揭法條規
    定及判例意旨，依法應為被告此部分竊取被害人林鳳嬌之竊
    盜犯行無罪之諭知。
據上論斷，應依刑事訴訟法第284 條之1 、第299 條第1 項前段
、第301 條第1 項，刑法第320 條第1 項、第47條第1 項、第41
條笫1 項前段，刑法施行法第1 條之1 ，判決如主文。
本案經檢察官丁○○到庭執行職務。
中    華    民    國    99    年    9     月    24    日
                  刑事第四庭法    官  黃永定
以上正本證明與原本無異。
如不服本判決應於收受送達後10日內向本院提出上訴書狀，並應
敘述具體理由；其未敘述上訴理由者，應於上訴期間屆滿後20日
內向本院補提理由書（均須按他造當事人之人數附繕本）「切勿
逕送上級法院」。
中    華    民    國    99    年    9     月    24    日
                            書 記 官  劉珍珍
附錄論罪法條：
刑法第320條第1項
I意圖為自己或第三人不法之所有，而竊取他人之動產者，為竊
  盜罪，處5 年以下有期徒刑、拘役或5 百元以下罰金。

司法院資訊處製作；財團法人民間司法改革基金會備份。
